臺灣士林地方法院民事裁定　　　　　　 95年度財管字第112號
聲　請　人　國泰世華商業銀行股份有限公司
法定代理人　甲○○
代　理　人　丁○○
聲請人聲請指定被繼承人乙○○遺產管理人事件，本院裁定如下
：
    主    文
選任丙○○（女，民國○○年○○月○○日生，國民身分證統一編號：
Ｚ000000000號）為被繼承人乙○○（男，民國○○年○ 月○○日生，
國民身分證統一編號：Ｚ000000000號，生前住臺北市○○區○○
街322 號2 樓，95年3 月8 日死亡）之遺產管理人。
准對被繼承人乙○○之繼承人為承認繼承之公示催告。
被繼承人乙○○之繼承人，應自前項公示催告最後登載新聞紙之
日起壹年貳月內承認繼承。上述期限屆滿，無繼承人承認繼承時
，被繼承人乙○○之遺產，於清償債權並交付遺贈物後，如有賸
餘即歸屬國庫。
    理      由
一、按繼承開始時繼承人之有無不明，而無親屬會議或親屬會議
    未於一個月內選定遺產管理人者，利害關係人得聲請法院選
    任遺產管理人，並由法院依公示催告程序，定六個月以上之
    期限，公告繼承人，命其於期限內承認繼承。民法第1177條
    、第1178條第1 項、第2 項定有明文。
二、本件聲請意旨略以：被繼承人乙○○（男，民國○○年○ 月○○
    日生，身分證統一編號：Ｚ000000000號，生前住臺北市○○
    區○○街322 號2 樓）於94年4 月26日以其所有坐落於臺北
    市○○區○○段二小段0000-0000 地號土地及其上臺北市○
    ○區○○段二小段00000-000 建號建物（門牌號碼：臺北市
    北投區○○街322 號2 樓）設定抵押權予聲請人，並分別於
    同年4 月29日及7 月13日向聲請人借款新臺幣（下同）187
    萬元及擔任第三人簡榮芳向聲請人借款55萬元之連帶保證人
    。詎被繼承人及簡榮芳於借得上開款項後，僅清償部分利息
    ，尚有本金1,956,185 元未清償，而被繼承人業於95年3 月
    8 日死亡，其各順位法定繼承人皆已拋棄繼承，並經鈞院准
    予備查在案。被繼承人之遺產現無人管理，聲請人為利害關
    係人，爰依民法第1178條第2 項規定，聲請選任被繼承人之
    遺產管理人等語。
三、經查，聲請人主張被繼承人乙○○生前以其名下所有坐落於
    臺北市○○區○○段二小段0000-0000 地號土地及其上臺北
    市○○區○○段二小段00000-000 建號建物（門牌號碼：臺
    北市○○區○○街322 號2 樓）設定抵押權予聲請人，用以
    擔保被繼承人乙○○及第三人簡榮芳對聲請人之借款債務，
    清償期限屆至迄未清償，被繼承人已於95年3 月8 日死亡，
    其繼承人均已拋棄繼承或不復存在之事實，業據聲請人提出
    被繼承人除戶戶籍謄本、貸款契約書及汽車貸款契約書、抵
    押權設定契約書、臺北市士林地政事務所他項權利證明書、
    繼承系統表及本院鎮家家95年繼字第451 號函等件為證，並
    經本院調閱95年度繼字第451 號、第475 號、第476 號、第
    480 號、第489 號等拋棄繼承事件案卷核閱無誤，堪認為真
    正。則聲請人本於債權人身分聲請本院選任被繼承人遺產管
    理人即無不合。又被繼承人之配偶丙○○固已聲明拋棄繼承
    並經本院准予備查，有前開95年度繼字第451 號案卷可稽，
    惟其到庭陳明：被繼承人生前與伊同住於臺北縣淡水鎮○○
    街126 巷7 號2 樓之4 ，被繼承人生前經營清潔公司，公司
    如接獲工作，伊即與被繼承人共同承作，伊知悉被繼承人向
    聲請人借款之事，被繼承人僅遺留房屋1 棟，無存款，遺有
    房貸及信用卡帳款等債務總計約250 萬元，伊願協助聲請人
    處理被繼承人之遺產等語（見本院95年11月20日非訟事件筆
    錄）。本院審酌丙○○既曾長期與被繼承人同住，對被繼承
    人本件借款及其他債務亦有所瞭解，復有協助處理被繼承人
    遺產之意願，因認由其擔任被繼承人之遺產管理人較為適宜
    ，爰裁定如主文第1 項所示，併依法為承認繼承之公示催告
    。
中　　華　　民　　國　　96　　年　　3 　　月　　30　　日
                  家事法庭  法  官  陳文通
以上正本證明與原本無異。
如對本裁定抗告，應於裁定送達後10日內向本院提出抗告狀。
中　　華　　民　　國　　96　　年　　3 　　月　　30　　日
                            書記官  劉奕湘
